【裁判字號】    91,簡上,146
【裁判日期】    920219
【裁判案由】    偽造文書
【裁判全文】
臺灣基隆地方法院刑事判決                        九十一年度簡上字第一四六號
    公  訴  人  臺灣基隆地方法院檢察署檢察官
    上  訴  人
    即  被  告  乙○○  男  六.
右上訴人因偽造文書案件，不服本院基隆簡易庭九十一年度基簡字第八一四號中華民
國九十一年十月十七日第一審刑事簡易判決（聲請案號：九十一年度偵字第三七六一
號），提起上訴，本院管轄之第二審合議庭判決如左：
    主  文
上訴駁回。
    事實及理由
一、本案經審理結果，認第一審判決以被告乙○○所為係共犯刑法第二百十六條、第
    二百十五條之行使業務登載不實罪，處拘役五十日，如易科罰金均以三百元折算
    一日，其認事用法及量刑均無不當，應予維持，並引用第一審判決書及檢察官聲
    請簡易判決處刑書記載之事實、證據及理由。
二、被告乙○○上訴意旨略以：本件偽造之薪資單係同案被告丙○○所為，當時丙○○確有一弟參加工作，故丙○○說要以其弟名義申報薪資時，被告有同意，但不
    意丙○○拿的卻是另一名弟弟的身分證及印章，並自行填寫交與會計，被告因不
    識字，未受基本教育，故無法辨別，況且本件申報薪資案，已事隔七、八年，被
    告早已不復記憶，請求撤銷原判決改諭無罪，或給予被告緩刑等語。
三、經查，被告乙○○係九仕股份有限公司（下稱九仕公司）之工頭，負責僱用工人
    、發放薪資、製作工資表等業務，乙○○明知甲○○並未在九仕公司工作，亦未
    向九仕公司領取任何工資，為製作薪資表以便向九仕公司請款，竟於八十三年至
    八十四年間，與甲○○之兄丙○○基於共同之犯意聯絡，由乙○○製作甲○○於
    八十三年三月及八十三年八月分別領取新臺幣（下同）二萬元不實內容之之薪資
    表，並將丙○○未經甲○○同意而擅取之印章蓋用於該薪資表上，嗣後交由不知
    情之九仕公司負責人林清騰登載於會計帳簿上，並據以填製九仕公司八十三年度
    營利事業所得稅結算申報書，持向財政部所屬稅捐機關申報八十三年度營利事業
    所得稅之事實，業據告訴人甲○○於偵訊時指訴綦詳，並據證人丙○○證述明確
    （於偵查卷第九十七頁背面），於本院審理時亦稱：（訊以被告乙○○是否知道
    甲○○沒有在那裡工作你拿甲○○身分證去報工資？）他知道。（詳本院九十二
  年一月七日訊問筆錄），此外，復有扣繳憑單乙紙、財政部台灣省北區國稅局綜
    合所得稅核定通知書附卷可參，被告復對於告訴人甲○○未在上開工程工作等情
    ，自承不諱，是其所辯，不足採信。從而，原審判決衡酌被告犯罪動機、目的、
    手段等一切情狀，判處拘役五十日，如易科罰金以三百元折算一日，認事用法並
    無不當，量刑亦稱妥適。被告請將原判決撤銷，為無理由，應予駁回。
據上論斷，應依刑事訴訟法第四百五十五條之一第一項、第三項、第三百六十八條、
第三百七十三條，判決如主文。
本案經檢察官李辛茹到庭執行職務
中      華      民      國      九十二    年     二     月     十九     日
                                  臺灣基隆地方法院刑事第三庭
                                      審判長法  官  林 火 炎
                                            法  官  何 怡 穎
                                            法  官  齊    潔
右正本證明與原本無異。
本判決不得上訴。
                                            書記官  郭 廷 耀
中      華      民      國      九十二    年     二     月     二十     日


司法院資訊處製作；財團法人民間司法改革基金會備份。
